臺灣臺南地方法院柳營簡易庭民事裁定
111年度營簡字第608號
原      告  陳昱夫  

上列原告與被告林慶雨間請求確認本票債權不存在事件，本院裁
定如下：
   主  文
原告應於本裁定送達後10日內，補正明確、特定之應受判決事項
聲明及各訴之聲明相對應之具體原因事實。
    理  由
一、按原告之訴有起訴不合程式或不備其他要件之情形者，依其
    情形可以補正經審判長定期間命其補正而不補正者，法院應
    以裁定駁回之，民事訴訟法第249條第1項第6款定有明文。
    又按起訴，應以訴狀表明當事人及法定代理人、訴訟標的及
    其原因事實、應受判決事項之聲明，民事訴訟法第244條第1
    項亦有規定。又所謂聲明，可稱為應受判決事項之聲明或請
    求判決之結論，即原告請求法院應為如何之判決，法院亦在
    原告訴之聲明範圍內裁判，故原告應於訴狀內表明訴之聲明
    ，其獲勝訴判決，該聲明即成為判決主文，是其內容須明確
    特定。
二、經查：
   ㈠本件原告於民國111年5月9日所提出之起訴狀，訴之聲明欄
     多為空白，應補正明確詳細之訴之聲明到院。
　 ㈡原告如係主張起訴狀附表一及附表二之本票債權均不存在，
     應自行補正訴之聲明，並應就附表一各編號及附表二之本
     票主張本票債權不存在之具體原因事實，詳予敘明，並指
     明各編號本票簽發之原因關係及主張被告就各該本票債權
     不存在之理由。
　 ⒈依原告起訴內容就附表一編號1.2之本票2張是否主張簽發之
     原因關係係向被告借款新臺幣（下同）8,000元而簽發上開
     2張本票給被告作為擔保，主張本票債權不存在之理由係①
     就8,000元以外部分並未收到借款。②就有收到借款8,000元
     部分已清償完畢，故被告就該2張本票債權已不存在？
　 ⒉就附表一編號3至5部分之本票，原告應敘明簽發上開本票之
     原因關係為何？應就各張本票分別敘明，並確認主張被告
     就該3張本票債權不存在之理由。（依原告起訴內容似乎是
     主張係遭被告詐欺所簽發？除了上開主張外，如有其他主
     張，應詳細敘明，如於10日內未補正其他主張，就該3張本
     票即認定原告僅係主張遭被告詐欺簽發而債權不存在，並
     無其他主張）。
　 ⒊就附表二之本票（發票日108年5月21日）簽發本票之原因為
     何？原告主張被告就該本票債權不存在之理由為何？究係
     主張遭詐欺或係主張原因關係抗辯？原告應詳細敘明，併
     由被告答辯。
　 ⒋就附表一編號4本票，原告簽發交付被告之原因關係為何？
     是否亦係主張遭被告詐欺？除上開主張外，如有其他主張
     ，亦應於10日內具狀詳細敘明，如未補正，即視為無其他
     主張。　　　　
三、依民事訴訟法第249條第1項但書，裁定如主文。 
中　　華　　民　　國　　111 　年　　11　　月　　17　　日
  　　　　　　　　臺灣臺南地方法院柳營簡易庭　　　　　　
                                  法  官　童來好
以上正本係照原本作成。
本裁定不得抗告。
中　　華　　民　　國　　111 　年　　11　　月　　17　　日
 　　　　　　 　　　　　　　　　　書記官  吳昕儒